臺灣高等法院刑事判決　　　　　　　　95年度上訴字第2373號
上　訴　人　臺灣士林地方法院檢察署檢察官
上　訴　人
即　被　告　丙○○
　　　　　　　　　　寄高雄市苓雅區○○○路139號11樓之5
指定辯護人　本院公設辯護人甲○○
上　訴　人
即　被　告　乙○○
選任辯護人　張景豐律師
上列上訴人因被告等違反槍砲彈藥刀械管制條例案件，不服臺灣
士林地方法院九十四年度訴字第一七一號，中華民國九十五年四
月十二日第一審判決（起訴案號：臺灣士林地方法院檢察署九十
四年度偵字第一三三一號），提起上訴，本院判決如下：
    主  文
原判決撤銷。
丙○○未經許可，製造可發射子彈具有殺傷力之改造手槍，處有
期徒刑陸年，併科罰金新台幣拾貳萬元，罰金如易服勞役，以新
臺幣壹仟元折算壹日。附表一所示之物，均沒收。
乙○○未經許可，持有空氣槍，處有期徒刑壹年貳月，併科罰金
參萬元，罰金如易服勞役，以新臺幣壹仟元折算壹日。附表二所
示之物沒收。
    事  實
一、丙○○於民國九十三年十一月中旬，在高雄市六和夜市允泰
    玩具模型店內，購買不具殺傷力之仿WALTHER廠PPK/S型半自
    動手槍製造之玩具手槍及仿FN廠1910型半自動手槍製造之玩
    具手槍各一枝及不具殺傷力之子彈二十八顆（直徑約８mm十
    三顆、直徑約９mm十五顆），旋未經許可，基於概括犯意，
    在高雄縣鳳山市○○路五九九號二樓住處，以挫刀、鑽頭、
    砂輪頭、螺絲起子、老虎鉗、攻牙棒、Ｃ型夾及鋸片等為工
    具，將仿WALTHER廠PPK/S型半自動手槍製造之玩具手槍換裝
    土造金屬槍管，及將仿FN廠1910型半自動手槍製造之玩具手
    槍槍身組合土造金屬槍管及土造金屬滑套，而製造成可擊發
    子彈具殺傷力之手槍二枝（槍枝管制編號各為：0000000000
    、0000000000），並將二十八顆子彈中二十七顆（直徑約８
    mm十二顆、直徑約９mm十五顆），改造成具殺傷力之子彈。
二、乙○○於九十三年七、八月間（起訴書誤為九十四年一月間
    ），在奇摩拍賣網站，以新台幣（以下同）一萬三千元、八
    百元之價格，向姓名年籍不詳綽號「阿達」之人，購買具殺
    傷力之空氣槍一支（槍枝管制編號0000000000）及非違禁品
    之鋼珠一包，由「阿達」郵寄至台北市○○區○○街四四六
    巷三四號其工作之正新氣密窗工廠，而自該時起，未經許可
    而持有該空氣槍。嗣經警持搜索票於九十四年一月十五日十
    六時三十分許，前往上開工廠搜索，扣得乙○○持有之上揭
    空氣槍一支、鋼珠一包、槍管二支；因乙○○供出丙○○將
    到訪，且其曾向丙○○購買手槍、子彈，經警在現場守候，
    於同日二十三時許，丙○○駕駛XX─3792號自用小客車到達
    該處時，經丙○○同意搜索其自用小客車，於車上行李箱內
    查獲其所有之上開改造手槍二枝、子彈二十八顆、槍管七支
    、彈殼六個、供製造手槍、子彈所用之挫刀八支、鑽頭九支
    、砂輪頭七支、螺絲起子三支、老虎鉗一支、攻牙棒一支、
    C型夾一個、鋸片一個。
三、案經台北縣政府警察局三重分局報請台灣士林地方法院檢察
    署檢察官偵查起訴。
    理  由
一、訊據上訴人即被告乙○○對上揭事實坦承不諱；被告丙○○
    則矢口否認上開犯行，辯稱：於伊車上扣得之手槍、子彈、
    工具一批係被告乙○○所有，並非伊所有，一開始因乙○○
    要伊出來頂罪，伊才說是伊所有，實際上伊並未製造槍、彈
    云云。經查：
  (一)扣案之空氣槍一支（槍枝管制編號0000000000）經鑑定結果
    ，係玩具空氣槍，以小型二氧化碳高壓鋼瓶內氣體為發射動
    力，經實際試射，測得其鋼珠（直徑６mm鋼珠，重量0.88公
    克）之發射速度分別為179、178、177公尺/秒，其動能分別
    為14.10、13.94、13.78焦耳，其單位面積動能分別為49.86
    、49.31、48.75焦耳/平方公分 。又經內政部警政署刑事警
    察局對活豬作射擊測試結果，彈丸單位面積動能達24焦耳/
    平方公分，則足以穿入豬隻皮肉層。依日本科學警察研究所
    之研究結果 ，彈丸單位面積動能達20焦耳/平方公分則足以
    穿入人體皮肉層，有內政部警政署刑事警察局九十四年三月
    二日刑鑑字第0940011195號槍彈鑑定書在卷可參（見偵查卷
    第六九頁以下）。是上開空氣槍經實際試射結果，其彈丸單
    位面積之動能已足以穿入豬隻及人體皮肉層；參諸證人即為
    本件鑑定之內政部警政署刑事警察局鑑識科人員李協昌證稱
    ：本件空氣槍具有殺傷力等語（見偵查卷第九五頁）。據上
    ，足徵上開空氣槍具有殺傷力，係屬管制槍枝無疑。至公訴
    意旨雖認被告乙○○於奇摩拍賣網站購買空氣槍、鋼珠之時
    間為九十四年一月間，惟被告乙○○係於九十三年七、八月
    間購買上開空氣槍等物，業據其供述明確，其於九十四年一
    月六日供稱：空氣槍是我在奇摩拍賣網路上買的，約半年前
    買的等語，嗣其於九十四年三月八日亦稱：空氣槍在九十三
    年七、八月間在雅虎奇摩拍賣網購買，是在夏天時購買等語
    （見偵查卷第四一頁、九四頁），可見被告乙○○購買空氣
    槍之時間應為九十三年七、八月間，則起訴書所載之時間尚
    有違誤，應予更正。
  (二)再於被告丙○○之自用小客車上扣得之手槍二枝，其中一枝
    （槍枝管制編號0000000000），認係仿WALTHER廠PPK/S型半
    自動手槍製造之玩具手槍換裝土造金屬槍管改造而成之改造
    手槍，機械性能良好，可供擊發適用子彈，認具殺傷力；另
    一枝（槍枝管制編號0000000000）認係由仿FN廠1910型半自
    動手槍製造之玩具手槍槍身組合土造金屬槍管及土造金屬滑
    套改造而成之改造手槍，機械性能良好，可供擊發適用子彈
    ，認具殺傷力；又子彈二十八顆，其中十二顆，認均係土造
    子彈，均具直徑約８mm之土造金屬彈頭，經採樣四顆試射，
    均可擊發，認具殺傷力；其中十五顆，認均係土造子彈，均
    具直徑約９mm之土造金屬彈頭，採樣五顆試射，均可擊發，
    認具殺傷力；其中一顆，認係土造子彈，具直徑８mm之鋼珠
    ，經實際試射，雖可擊發，惟其鋼珠發射動能甚微，認不具
    殺傷力，有內政部警政署刑事警察局九十四年一月二十一日
    刑鑑字第0940011192號槍彈鑑定書在卷可參（見偵查卷第六
    四頁以下）。是上揭手槍二枝及二十八顆子彈中之二十七顆
    均具殺傷力，係槍砲彈藥刀械管制條例管制之槍、彈，亦可
    認定。
  (三)又被告丙○○對其製造手槍、子彈之犯行，業於警詢、偵查
    及原審初訊時供認無諱。1.其於九十四年一月十六日警詢時
    供稱：警方人員於現場所查獲之改造８厘米手槍二支，改造
    槍管七支、改造子彈二十八顆、彈殼六個、改造工具挫刀八
    支、鑽頭九支、砂輪頭七支、螺絲起子三支、老虎鉗一支、
    攻牙棒一支、Ｃ型夾一個、鋸片一個等物品，是我本人所有
    ，因為好玩想要改造研究。改造８厘米手槍二支及改造子彈
    二十八顆，我是於九十三年十一月中旬在高雄市六合夜市允
    泰玩具模型店購買後加以改造，在高雄市○○路五九九號二
    樓之住所改造的，均我一人所改造沒有其他共犯。警方所查
    獲之改造工具挫刀八支、鑽頭九支、砂輪頭七支、螺絲起子
    三支、老虎鉗一支、攻牙棒一支、Ｃ型夾一個、鋸片一個等
    物是我改造手槍之工具，只有在要改造手槍時才會攜帶。警
    方於查獲我時，我前往找乙○○，我是要向乙○○借地方及
    工具來改造槍枝等語（詳偵查卷第二六至二八頁）。2.其於
    同日移送檢察官初訊時亦供稱：我是在高雄市六合夜市內的
    一間允泰模型槍店內買槍及子彈的，我買回在高雄的家中自
    行改造，扣案之挫刀八支、鑽頭九支、砂輪頭七支、螺絲起
    子三支、老虎鉗一支、攻牙棒一支、Ｃ型夾一個、鋸片一個
    是改造手槍之工具，扣案之改造８厘米手槍二支、改造槍管
    七支、改造子彈二十八顆、彈殼六顆是我用上述之工具改造
    。先用模型槍為外型，再將槍管部分以一般鐵管用車床加工
    ，子彈部分也是以模型子彈將頭拔掉，充填火藥，即可擊發
    等語（見偵查卷第四二至四三頁）。3.嗣檢察官聲請羈押被
    告丙○○，其於原審訊問時亦供稱：我有改造，改造的是模
    型槍等語（見原審九十四年度聲羈第八號卷第五、六頁）。
    是被告丙○○於上揭數次訊問時，對其取得模型槍、子彈、
    改造工具之時間、地點及改造方法等均供述綦詳，且互核相
    符，自堪採信。
  (四)至被告丙○○嗣後雖翻異前供，改稱扣案之手槍、子彈及改
    造工具等係被告乙○○寄放在伊處，案發當日伊係駕車欲將
    上開物品返還被告乙○○云云。惟被告乙○○堅詞否認於被
    告丙○○車上查扣之槍彈及改造工具係其所交付，且觀被告
    丙○○歷次所述其向被告乙○○收受槍彈及改造工具之情節
    ，均有出入：1.其於九十四年三月十四日在原審準備程序時
    稱：是乙○○去（93）年中打電話給我從高雄去台南，我們
    在永康交流道碰面，乙○○把二包東西放在我這邊云云（見
    原審卷第九頁）；2.於九十四年五月十九日原審準備程序時
    又稱：扣案的二把槍是乙○○他賣給我的，有附贈工具、子
    彈、彈殼、賣我四萬五千元云云；3.於同日又改稱：我剛剛
    很生氣，才說是乙○○賣我槍，事實上乙○○沒有賣我槍，
    但確實是乙○○把槍寄放在我這邊云云（原審卷第六九、七
    ０頁）；4.於九十四年六月十日準備程序時復稱：乙○○是
    在台南歸仁鄉賣槍枝給阿慶五萬元，因此才叫我去阿慶家，
    把那批槍、彈、工具交給我云云（原審卷第七七頁）；5.於
    九十四年十二月二十八日原審審理時又稱：扣案改造之８厘
    米手槍、子彈、改造工具、槍管，全部都是九十三年十二月
    中旬，在台南歸仁鄉某路上乙○○親手交給我的云云（原審
    卷第一五七頁）。據上，就被告丙○○所供其向被告乙○○
    收受槍彈及改造工具之地點係在永康交流道、歸仁鄉之路上
    、或綽號「阿慶」者家中、被告乙○○交付上開物品予被告
    丙○○之原因，係要被告丙○○代為保管、或將槍彈工具等
    出售予被告丙○○、或係出售予「阿慶」等，被告丙○○前
    後所供均不一致，顯見被告丙○○所述其查獲之槍、彈及改
    造工具等物係來自被告乙○○乙節，應非事實，自不足採。
  (五)另觀本案查獲經過，係先經警持搜索票前往台北市○○區○
    ○街四四六巷三四號乙○○工作之正新氣密窗工廠搜索，扣
    得空氣槍一支、鋼珠一包、槍管二支等物，嗣被告乙○○供
    稱槍管中之一支係被告丙○○留下的且施某將於同日前來，
    經警於該處守候，於其間被告乙○○與被告丙○○並互有電
    話連繫，嗣被告丙○○駕車前來，經被告丙○○同意搜索其
    自用小客車，於車上行李箱內查獲改造手槍二枝、子彈二十
    八顆、槍管七支、彈殼六個、及挫刀等改造工具一批等情，
    業據證人陳建銘即查獲本件之台北縣政府警察局三重分局偵
    查員證述甚明（原審卷第一五八、一五九頁）。可見員警於
    搜索被告乙○○之工廠時，本不知被告丙○○將至現場，倘
    被告乙○○確曾將槍、彈及改造工具等交付被告丙○○，衡
    情則被告乙○○掩飾上情猶嫌未及，豈有故意將被告丙○○
    將至現場之事告知員警，致員警得以查扣槍、彈及改造工具
    之理？準此益徵被告丙○○所辯，不合常情。
  (六)復參諸被告丙○○一再陳稱被告乙○○有製造及販賣槍枝，
    且於其住處或工廠必然藏有槍彈及工具云云。惟經原審於九
    十四年六月十日核發搜索票，令警前往台北市○○區○○街
    五０二巷十六弄二號四樓、五樓被告乙○○住處及台北市○
    ○區○○街四四六巷三四號正新氣密窗工廠搜索結果，均未
    發現任何應行扣押物品，有搜索票及台北市政府警察局北投
    分局搜索扣押筆錄在卷足稽（原審卷第一０一至一０八頁）
    ，足認被告丙○○所稱被告乙○○藏有大批槍彈及改造工具
    云云，顯子虛烏有。
  (七)又被告乙○○曾於九十三年十一月間，在臺北市○○路及南
    京西路口，向被告丙○○購買手槍一支及子彈五顆等情，亦
    據被告乙○○證述甚明（見偵查卷第四一、九三頁、原審卷
    第一九二、一九四頁），核與被告丙○○於九十四年一月十
    六日警詢及偵訊時之自白相符（見偵卷第二八、二九、四二
    頁）；被告丙○○於偵訊時並供稱：因為我想再賣給（乙○
    ○）他第二支手槍，所以才繼續改造槍枝等語（見偵查卷第
    四二頁），準此足認被告丙○○確係意圖販賣而改造槍枝（
    惟被告丙○○販賣槍彈部分罪嫌不足，詳下述）。
  (八)綜上，足認被告丙○○嗣後翻異前詞，改稱係被告乙○○改
    造槍彈，並交付被告丙○○云云，要屬卸責之詞，不足採信
    。
  (九)本件事證明確，被告丙○○、乙○○之犯行堪以認定，應依
    法論科。
二、被告丙○○製造槍、彈及被告乙○○持有空氣槍後，槍砲彈
    藥刀械管制條例於九十四年一月二十六日修正公布，並於同
    日施行。依修正後之該條例第八條第一項規定，未經許可，
    製造可發射金屬或子彈具有殺傷力之各式槍砲者，應處無期
    徒刑或五年以上有期徒刑，併科新台幣一千萬元以下罰金，
    與修正前之同條例第十一條第一項就同一行為應處五年以上
    有期徒刑，併科新台幣一千萬元以下罰金之規定相比較，應
    以舊法對被告丙○○較為有利；另修正後該條例第八條第四
    項規定，未經許可持有空氣槍者，應處三年以上十年以下有
    期徒刑，併科新台幣七百萬元以下罰金，與修正前該條例同
    條項就同一行為應處一年以上七年以下有期徒刑，併科新台
    幣七百萬元以下罰金之規定相比較，應以舊法對被告乙○○
    較為有利，依刑法第二條第一項前段規定，均應適用修正前
    之舊法。核被告丙○○改造槍枝之所為，係犯修正前槍砲彈
    藥刀械管制條例第十一條第一項未經許可製造可發射子彈具
    有殺傷力之槍枝罪，另其製造子彈之行為，係犯該條例第十
    二條第一項之未經許可製造子彈罪；被告乙○○所為，則係
    犯修正前槍砲彈藥刀械管制條例第八條第四項之持有空氣槍
    罪。被告丙○○以一製造行為觸犯上開二罪名，應從一重之
    未經許可製造可發射子彈具有殺傷力之槍枝罪處斷。被告丙
    ○○未經許可持有具殺傷力槍枝及子彈之低度行為，並應為
    製造之高度行為所吸收，不另論罪。又被告等行為時之刑法
    第三十三條第五款規定：「罰金為一元以上」。是被告行為
    時應併科罰金刑之法定最低刑度部分，經折算為新臺幣後，
    均為新臺幣三元以上。而九十五年七月一日公布施行之刑法
    第三十三條第五款規定：「罰金為新臺幣一千元以上」。就
    併科罰金刑法定最低刑度部分，比較新、舊法之結果，被告
    等行為時之舊法對其較為有利，就此自應適用舊法之規定。
    另被告等行為時，刑法第四十二條第二項前段規定：「易服
    勞役以一元以上三元以下折算一日。」，被告等行為時之易
    服勞役折算標準，業據修正前罰金罰鍰提高標準條例第二條
    前段規定（現已刪除），就其原定數額提高為一百倍折算一
    日，則被告行為時之易服勞役折算標準，應以銀元一百元以
    上三百元以下折算一日，即新臺幣三百元以上九百元以下折
    算一日。惟九十五年七月一日修正公布施行之刑法第四十二
    條第三項前段規定：「易服勞役以新臺幣一千元、二千元或
    三千元折算一日。」，比較修正前後之易服勞役折算標準，
    以修正後之規定，較有利於被告，就此則應適用新法之規定
    。
三、原審據以論科，固非無見。惟如上所述，九十五年七月一日
    修正公布施行之刑法第四十二條第三項前段易服勞役之規定
    較有利於被告，而原審就被告等併科處罰金部分，其諭知易
    服勞役折算標準未依新法規定，自有未當。檢察官上訴指稱
    原審對被告丙○○部分量刑太輕，雖無理由；被告乙○○上
    訴請求諭知緩刑；被告丙○○上訴否認犯行，雖亦均無理由
    。惟原審判決既有上揭可議之處，自無可維持，應由本院撤
    銷改判。爰審酌被告丙○○製造手槍及子彈嚴重危害社會治
    安、犯後屢次飾詞卸責態度不佳、被告乙○○持有空氣槍雖
    亦有危治安，惟犯後則坦承犯行態度尚稱良好，併被告等之
    品行、智識程度、犯罪之動機、方法、製造或持有槍彈之數
    量等一切情狀，分別量處如主文第二項、第三項所示之主刑
    ，並就併科罰金部分諭知易服勞役之折算標準，以資懲儆。
    扣案如附表一編號1.至4.所示之改造玩具手槍、子彈暨附表
    二所示之空氣槍，均係違禁物；另附表一編號5.至12.所示之
    挫刀、鑽頭、砂輪頭、螺絲起子、老虎鉗、攻牙棒、Ｃ型夾
    、鋸片等物，均係被告丙○○所有供製造手槍、子彈所用之
    物，應分別依刑法第三十八條第一項第一款、第二款之規定
    沒收之。至上揭查扣之鋼珠一包、彈殼六個均非查禁物品；
    直徑約８mm之土造子彈一顆不具殺傷力；直徑約８mm之土造
    子彈四顆、直徑約９mm之土造子彈五顆均經試射，僅餘彈殼
    ；扣案之槍管共九枝經鑑定結果並非槍砲彈藥主要組成零件
    ，此有內政部九十五年三月十五日內授警字第0950870343號
    函在卷可按（見原審卷第一八五頁），均非違禁物，毋庸沒
    收收之諭知，附此說明。
四、公訴意旨另以：被告丙○○於九十四年一月初，在臺北市○
    ○路及南京西路口，以四萬五千元之價格，販賣具殺傷力之
    手槍一支及子彈五顆予被告乙○○，因認被告丙○○涉有販
    賣手槍、子彈罪嫌；被告乙○○涉有持有手槍、子彈罪嫌。
    惟按槍砲彈藥刀械管制條例所處罰之販賣或持有手槍、子彈
    等罪，以所販賣或持有者係具有殺傷力之槍彈為要件。查被
    告丙○○、乙○○等固自白乙○○曾向丙○○購買手槍一把
    、子彈五發。惟被告丙○○供稱其販賣予被告乙○○之手槍
    並未試射過等語（見偵查卷第四二頁）；被告乙○○於九十
    四年一月十六日、九十四年三月八日亦均供稱該槍並未試射
    過等語（見偵查卷第四二、一０一頁）；嗣被告乙○○復改
    稱曾經試射云云。惟其於九十四年九月十五日供稱：曾有以
    購買之手槍裝一顆子彈試射木門，距離木板約有二公尺半，
    子彈卡在木板裡等語（見原審卷第一三七頁）；嗣於九十五
    年二月十日又改稱：朝木板試射，木板被穿透，試射時槍枝
    和木板距離約三尺多等語（見原審卷第一九三頁），是被告
    乙○○前後所稱試射時槍枝與木板之距離，及試射之結果子
    彈有無穿透木板或係卡在木板內等情，均不一致，其是否果
    有試射及試射之結果究竟如何，尚有疑問。又被告乙○○供
    稱試射之後彈殼沒有跳出來，是卡在彈匣裡面等語（見原審
    卷第一三七頁），是該槍枝是否性能完好，亦頗值懷疑。又
    上開槍彈並未扣案，被告乙○○並供稱上開手槍已遭其父王
    金德丟棄等語，核與證人王金德證述之情節亦屬相符（見偵
    查卷第一０三頁）。故本件無從就手槍及子彈是否具殺傷力
    為實質之鑑定，依罪疑惟輕原則，尚難遽認被告丙○○販賣
    予被告乙○○之手槍、子彈具有殺傷力，自不得認被告丙○
    ○、乙○○就此部分應分別成立販賣槍彈、持有槍彈罪。是
    公訴意旨就此部分之論斷尚有未洽，惟其係以被告丙○○販
    賣槍彈與前開構成犯罪之製造槍彈部分有牽連犯裁判上一罪
    之關係、被告乙○○持有槍彈與前開構成犯罪之持有空氣槍
    部分有想像競合裁判上一罪之關係起訴，爰均不另為無罪之
    諭知，附此敘明。
五、移送併辦（台灣板橋地方法院檢察署九十五年度偵字第一一
    四三九號）意旨另以：被告乙○○與湯智惟明知未經主管機
    關許可，不得持有具有殺傷力之改造手槍、子彈及子彈之主
    要組成零件，竟於九十四年一月二十八日，因湯智惟接到不
    知情之呂孟芳表示要買模型槍枝二枝，遂約知情之被告乙○
    ○駕駛車號Z5─5519自用小客車至桃園縣中壢市接湯智惟，
    湯智惟並將其與另姓名年籍不詳綽號「阿賢」男子所製造具
    有殺傷力可發射子彈之改造手槍三枝、具有殺傷力之改造子
    彈三十五顆及預備供製造子彈之改造半成品子彈二十八顆帶
    上車，與被告乙○○未經許可共同持有，之後並搭載不知情
    之大陸人士熊英及李佳穎，一同前去台北縣三重市○○街二
    八九之一號「雅格汽車旅館三一０號房」，嗣因呂孟芳發覺
    有異報案，為警於九十四年一月二十八日二十三時三十分許
    ，在上開雅格汽車旅館三一０號房內當場查獲，並在被告乙
    ○○身上扣到具有殺傷力可發射子彈之改造八釐米手槍二枝
    、具有殺傷力之改造子彈三十五顆及預備供製造子彈之改造
    半成品子彈二十八顆，在被告乙○○所駕駛車號為Z5─5519
    號自小客車扣到具有殺傷力仿貝瑞塔手槍一枝，因認被告乙
    ○○就此部分涉犯槍砲彈藥刀械管制條例第八條第四項之未
    經許可持有可發射子彈具有殺傷力之改造手槍、同條例第十
    二條第一項未經許可持有子彈、同條例第十三條之未經許可
    持有子彈之主要組成零件等罪嫌。經查被告乙○○本件持有
    空氣槍之時間係九十三年七月間起至九十四年一月十五日止
    ；而依併辦意旨所述被告乙○○持有併案部分之改造手槍三
    枝、改造子彈三十五顆、改造子彈半成品二十八顆等物之時
    間係九十四年一月二十八日，顯在被告乙○○持有空氣槍遭
    警查扣之後。參以被告乙○○供稱：我跟湯智惟買的槍是在
    九十四年一月二十八日查獲前二、三天買的，我是用三萬至
    三萬五千元間買的，確定金額我記不清楚，是當面交的，約
    在中壢交流道取貨，因第一次被抓時，有供出毒品上游，我
    才想說要買槍防身，並不是跟丙○○買槍或上網買空氣槍的
    時候就想要再買槍等語（見原審卷第一五七頁）。由此可見
    被告乙○○係於本件被查獲後始另行起意購買改造之槍枝、
    子彈及子彈半成品而持有之。是尚難單憑併案部分之犯行係
    在本案事實審宣示前所為，即遽認此併辦部分與起訴部分具
    有裁判上一罪關係。故檢察官對此上訴指稱併辦部分與起訴
    部分部分具有裁判上一罪關係，為無理由。按併辦部分與本
    件既無連續犯之裁判上一罪關係，自非起訴效力所及，本院
    就此無從一併審理，應退回檢察官另為適法之處理。
六、被告乙○○經合法傳喚，無正當理由不到庭，爰不待其陳述
    ，逕行判決，併此敘明。
據上論斷，應依刑事訴訟法第三百六十九條第一項前段、第三百
六十四條、第三百七十一條、第二百九十九條第一項前段，修正
前槍砲彈藥刀械管制條例第十一條第一項、第十二條第一項、第
八條第四項，刑法第十一條前段、第二條第一項前段、但書、第
四十二條第三項前段、第三十八條第一項第一款、第二款，判決
如主文。
本案經檢察官陳玉珍到庭執行職務
中　　華　　民　　國　　96　　年　　5　　月　　29     日
　　　　　　　　　刑事第十七庭  審判長法　官  趙功恆
　　　　　　　　　　　　　　　　　　  法　官  孫惠琳
　　　　　　　　　　　　　　　　　　  法　官  陳憲裕
以上正本證明與原本無異。
如不服本判決，應於收受送達後十日內向本院提出上訴書狀，其
未敘述上訴之理由者並得於提起上訴後十日內向本院補提理由書
（均須按他造當事人之人數附繕本）。
                                     書記官   劉育妃
中　　華　　民　　國　　96　　年　　6 　　月　　4 　　日
附錄本案論罪科刑法條全文：
修正前槍砲彈藥刀械管制條例第八條第四項：
未經許可，持有、寄藏或意圖販賣而陳列第1項所列槍枝者，處1
年以上7年以下有期徒刑，併科新臺幣700萬元以下罰金。
修正前槍砲彈藥刀械管制條例第十一條第一項：
未經許可，製造、販賣或運輸第4條第1項第1款所稱其他可發射
金屬或子彈具有殺傷力之各式槍砲者，處5年以上有期徒刑，併
科新臺幣1000萬元以下罰金。
附表一：
1.仿WALTHER廠PPK/S型半自動手槍製造之改造玩具手槍一枝（槍
  枝管制編號：0000000000）。
2.仿FN廠1910型半自動手槍製造之改造玩具手槍一枝（槍枝管制
  編號：0000000000）。
3.直徑約8mm之土造子彈八顆。
4.直徑約9mm之土造子彈十顆。
5.挫刀八支。
6.鑽頭九支。
7.砂輪頭七支。
8.螺絲起子三支。
9.老虎鉗一支。
10.攻牙棒一支。
11.C型夾一個。
12.鋸片一個。
附表二：
扣案之空氣槍一枝（槍枝管制編號：0000000000）。
